臺灣高雄地方法院民事裁定
111年度消債清字第114號
聲  請  人  郭美惠
0000000000000000

0000000000000000

上列當事人因消費者債務清理事件聲請清算，本院裁定如下：
    主  文
聲請人郭美惠自民國一一一年十一月三十日下午四時起開始清算
程序。
命司法事務官進行本件清算程序。
    理  由
一、聲請意旨略以：伊有不能清償債務情事，前向本院聲請清算
    ，因未經前置協商程序，視其清算之聲請為法院調解之聲請
    ，而移付調解程序，惟調解不成立。伊又未經法院裁定開始
    更生程序或許可和解或宣告破產，爰聲請清算等語。
二、按債務人不能清償債務或有不能清償之虞者，得依本條例所
    定更生或清算程序，清理其債務；法院開始清算程序之裁定
    ，應載明其年、月、日、時，並即時發生效力；法院裁定開
    始更生或清算程序後，得命司法事務官進行更生或清算程序
    ；必要時，得選任律師、會計師或其他適當之自然人或法人
    一人為監督人或管理人，消費者債務清理條例(下稱消債條
    例)第3條、第83條第1項、第16條第1項定有明文。　　
三、經查：
  ㈠聲請人於民國111年3月28日依消債條例之規定向本院聲請清
    算，嗣因未經前置協商程序，視其清算之聲請為法院調解之
    聲請，而移付調解程序，經本院以111年度司消債調字第140
    號受理(該案卷下稱調卷)，於111年5月17日調解不成立，並
    移回清算程序等情，業經本院依職權調取上開卷宗核閱無訛
    。
  ㈡聲請人於109年度申報所得為新臺幣(下同)1,865元，平均每
    月所得155元(本裁定計算式元以下均採四捨五入計算)，110
    年度均無申報所得，名下無財產；至南山人壽保單7張均非
    要保人；聲請人自陳自109年3月起任職於「炸菜大蔬素食鹽
    酥雞店」(下稱炸菜鹽酥雞店，負責人為其子李澤宏)，每月
    薪資12,500元，另有兼職在大樓地下室洗車，每月約1至200
    元(取平均值150元)，如開銷不足亦由兒子李澤宏予以資助
    ，每月約2或3,000元不等(取平均值2,500元)；據艾多美股
    份有限公司(下稱艾多美公司)陳報聲請人無出帳之執行業務
    所得；未領有補助或給付等情，有109年至110年綜合所得稅
    各類所得資料清單及財產歸屬資料清單(本院111年度消債清
    字第51號(下稱清卷)第5、16頁，本院111年度消債清字第11
    4號卷(下稱本案卷)第35至36頁)、財產及收入狀況說明書（
    本案卷第32至33頁）、債權人清冊（清卷第17頁）、戶籍謄
    本（本案卷第42頁）、勞工保險被保險人投保資料表（本案
    卷第30頁正反面）、個人商業保險資料查詢結果表（本案卷
    第38頁）、財團法人金融聯合徵信中心前置協商專用債權人
    清冊（清卷第9至11頁）、信用報告書（清卷第6至8頁）、
    租屋補助查詢表(本案卷第15頁)、社會補助查詢表（本案卷
    第16頁）、勞動部勞動力發展署高屏澎東分署函(本案卷第1
    7頁)、勞動部勞工保險局函（本案卷第18頁）、存簿及交易
    明細表（本案卷第40頁）、健保投保單位紀錄表(本案卷第4
    8至49頁)、收入切結書(本案卷第37頁)、資助證明書(本案
    卷第47頁)、大高雄小吃業職業工會函(本案卷第91至93頁)
    、艾多美公司函(本案卷第19頁)、炸菜鹹酥雞店陳報狀(本
    案卷第81頁)、聲請人補正狀、陳報狀(本案卷第28至29、82
    、90頁)、南山人壽保險股份有限公司函(本案卷第79至80頁
    )等附卷可參。依聲請人上述工作、收入情況，以其平均每
    月收入(含兼職、兒子資助)15,150元(計算式：12,500＋150＋
    2,500＝15,150)作為核算其現在償債能力之基礎，應較能反
    映真實收入狀況。
　㈢關於聲請人必要生活費用部分，聲請人原主張每月支出12,29
    3元（無房屋租金，稱其中1,500元為補貼房東，清卷第13頁
    ），後改為12,393元(稱其中1,500元為補貼兒子房貸，本案
    卷第28、34頁)，再改為10,893元(稱若開銷不足時，則無此
    筆1,500元補貼房貸情事，本案卷第90頁)乙情。按債務人必
    要生活費用，以最近1年衛生福利部或直轄市政府所公告當
    地區每人每月最低生活費1.2倍定之，消債條例第64條之2第
    1項定有明文。本院參酌衛福部社會司所公告111年度高雄市
    最低生活費為14,419元，1.2倍即17,303元。又聲請人稱居
    住於兒子李澤宏名下房屋（本案卷第82頁），未支出房屋費
    用，故計算其個人每月必要生活費時，即應扣除相當於房屋
    支出所佔比例（大約為24.36％）。依此計算結果，聲請人每
    月之必要生活費應以13,088元為度【計算式：17,303×（1－2
    4.36%）＝13,088】，聲請人所陳每月必要支出約為10,893元
    ，尚可採計。
　㈣綜上所述，聲請人每月收入15,150元，扣除個人必要支出10,
    893元後，尚餘4,257元。而聲請人目前負債總額為4,728,03
    9元（調卷第8頁，包括：花旗(台灣)銀行），以每月所餘逐
    年清償，至少須約93年(計算式：4,728,039÷4,257÷12≒93)
    始能清償完畢，堪認聲請人確有不能清償債務之情事。從而
    ，本件聲請人向本院聲請清算，應予准許，並命司法事務官
    進行本件清算程序。
四、依消債條例第11條第1 項、第83條第1 項、第16條第1 項，
    裁定如主文。
中　　華　　民　　國　　111 　年　　11　　月　　30　　日
              　　民事庭　　　法　官　陳美芳
以上正本係照原本作成。
本裁定不得抗告。
中　　華　　民　　國　　111 　年　　11　　月　　30　　日
  　                        　書記官　胡美儀